【裁判字號】    95,易,534
【裁判日期】    951011
【裁判案由】    違反商標法
【裁判全文】
臺灣士林地方法院刑事判決             95年度易字第534號
公  訴  人  臺灣士林地方法院檢察署檢察官
被      告  甲○○
上列被告因違反商標法案件，經檢察官提起公訴（95年度偵字第
1964號），經本院訊問被告後，被告為有罪之陳述，本院合議庭
裁定認本件宜由受命法官獨任進行簡式審判程序，判決如下：
    主  文
甲○○連續明知未得商標權人同意，於同一商品，使用近似之註
冊商標，有致相關消費者混淆誤認之虞而販賣，處有期徒刑伍月
，如易科罰金以銀元佰元即新臺幣玖佰元折算壹日。
扣案如起訴書附表所示之仿冒商標商品均沒收。
    事實及理由
一、本件犯罪事實及證據除引用檢察官起訴書之記載外，另補充
    更正如下：
    1 犯罪事實第7、8 行「於同一或類似商品，使用相同或近
      似於上揭商標圖樣之商品」，更正為「於同一商品，使用
      近似於上揭註冊商標，且係使用於該商標指定使用範圍內
      之同一商品，有致相關消費者混淆誤認之虞之商品。」
    2 本件犯罪事實之證據尚有：
      A 台北市商業管理處營利事業登記公示詳細資料表、鑑定
        報告書、中華民國商標註冊證、經濟部智慧財產局函、
        尼米玩具行之台北市政府營利事業登記證、經濟部智慧
        財產局商標資料檢索服務表等附卷可佐。
      B 本件犯罪事實，業據被告在本院訊問時坦白承認。
二、關於新舊法適用的問題：
    1 被告行為後，94年2 月2 日修正公布之刑法，於95年7 月
      1 日施行，而刑法第2 條係規範行為後法律變更所生新舊
      法律比較適用之準據法，是刑法第2 條本身雖經修正，但
      該條文既屬適用法律之準據法，本身尚無比較新舊法之問
      題，應逕適用裁判時即修正後刑法第2 條規定以決定適用
      之刑罰法律。
    2 按行為後法律有變更者，適用行為時之法律。但行為後之
      法律有利於行為人者，適用最有利於行為人之法律，修正
      後刑法第2 條第1 項定有明文。又比較時應就罪刑有關之
      共犯、未遂犯、想像競合犯、牽連犯、連續犯、結合犯，
      以及累犯加重、自首減輕暨其他法定加減（如身分加減）
      與加減例等一切規定，綜其全部罪刑之結果而為比較。
    3 95年7 月1 日修正施行之刑法，已廢除原刑法第56條連續
      犯規定。依新法，被告之數犯罪行為須分論併罰。是此刪
      除雖非犯罪構成要件之變更，但已影響行為人刑罰之法律
      效果，自屬法律變更，比較新舊法結果，以舊法之規定有
      利於被告。
    4 被告於犯罪時之刑法第41條第1 項前段規定「犯最重本刑
      為5 年以下有期徒刑以下之刑之罪，而受6 個月以下有期
      徒刑或拘役之宣告，因身體、教育、職業、家庭之關係或
      其他正當事由，執行顯有困難者，得以1 元以上3 元以下
      折算1 日，易科罰金」，被告行為時之易科罰金折算標準
      ，修正前罰金罰鍰提高標準條例第2 條前段（現已刪除）
      規定，就其原定數額提高為1 百倍折算1 日，則本件被告
      行為時之易科罰金折算標準，應以銀元3 百元折算1 日，
      經折算為新臺幣後，應以新臺幣9 百元折算為1 日。惟修
      正後刑法第41條第1 項則規定「犯最重本刑為5 年以下有
      期徒刑以下之刑之罪，而受6 個月以下有期徒刑或拘役之
      宣告者，得以新臺幣1 千元、2 千元或3 千元折算1 日，
      易科罰金」。比較修正前後易科罰金折算標準，以修正前
      之規定，較有利於被告。
    5 刑法第33條關於罰金數額之規定，由銀元1 元以上，修正
      為新台幣1 千元以上。修正後有關法定刑罰金數額之規定
      ，並無利於修正前之規定。
    6 綜合比較結果，應整體適用行為時即修正前之刑法規定處
      斷。
三、 核被告的行為，是犯商標法第82條之販賣仿冒商標商品罪
     。被告的販賣行為，在其意圖營利販入之初即成立，販入
     行為與第1 次賣出行為間，為單一販賣行為的接續，再與
     事後各次出賣行為成立連續犯。是在販入與首次賣出行為
     之間所為意圖販賣而輸入的行為，性質上無從與接續進行
     之該次販賣行為切割而為獨立評價，即被告意圖販賣而輸
     入的低度行為，為販賣的高度行為吸收，應不另論罪，檢
     察官認二者間具方法結果之牽連關係，容有未洽。被告多
     次販賣仿冒商標商品行為，時間緊接，方法相同，所犯為
     構成要件相同之罪名，顯係基於概括犯意而為，應依修正
     前連續犯規定以1罪論，並依法加重其刑。
四、爰審酌被告因一時貪慾，未能尊重商標專用權人權利，從事
    販賣仿冒商標商品營利，破壞市場公平競爭及我國國際聲譽
    ，扣案之仿冒商品多達1052件，念及被告於本院訊問時已坦
    承犯行之態度，並已與告訴人達成民事上和解（見本院卷附
    和解契約書、切結書），以及被告的犯罪動機、品行、智識
    程度、所得利益等情，量處如主文所示之刑，並依修正前刑
    法第41條第1 項規定，諭知易科罰金之折算標準。扣案如附
    表所示之仿冒商標權人註冊商標之商品，係被告犯商標法第
    82條之罪所販賣之物，不論是否屬於被告所有，應依同法第
    83條規定宣告沒收。
五、依刑事訴訟法第273 之1 第1 項、第299 條第1 項前段、第
    310 條之2 、第454 條，商標法第82條、第83條，刑法第2
    條第1 項前段、第11條，修正前刑法第56條、第41條第1項
    ，修正前罰金罰鍰提高標準條例第2 條，現行法規所定貨幣
    單位折算新台幣條例第2 條，判決如主文。
六、本案經檢察官林宏松到庭執行職務。
七、當事人如不服本判決，應於判決送達後10日內，向本院提出
    上訴狀。
中    華    民    國    95    年    10    月    11    日
                  刑事第五庭  法  官      蘇嫊娟
以上正本證明與原本無異。
如不服本判決，應於判決送達後10日內，向本院提出上訴狀。
                              書記官      陳慧玲
中    華    民    國    95    年    10    月    14    日
附錄本案論罪科刑法條：
商標法第82條
明知為前條商品而販賣、意圖販賣而陳列、輸出或輸入者，處一
年以下有期徒刑、拘役或科或併科新臺幣5 萬元以下罰金。
商標法第83條
犯前二條之罪所製造、販賣、陳列、輸出或輸入之商品，或所提
供於服務使用之物品或文書，不問屬於犯人與否，沒收之。


司法院資訊處製作；財團法人民間司法改革基金會備份。
